【裁判字號】    95,易,2344
【裁判日期】    951117
【裁判案由】    毒品危害防制條例
【裁判全文】
臺灣臺北地方法院刑事判決              95年度易字第2344號
公  訴  人  臺灣臺北地方法院檢察署檢察官
被      告  甲○○
上列被告因違反毒品危害防制條例案件，經檢察官提起公訴（95
年度毒偵字第2447號），被告就被訴事實為有罪之陳述，本院合
議庭裁定以簡式審判程序審理，爰判決如下：
    主  文
甲○○施用第二級毒品，累犯，處有期徒刑陸月，如易科罰金以
新台幣壹仟元折算壹日。
    事  實
一、甲○○前因施用毒品案件，經強制戒治後付保護管束期滿，
    由臺灣桃園地方法院檢察署檢察官於民國90年4月16日以 90
    年度戒偵字第380號為不起訴之處分確定。又因5年內再犯施
    用毒品案件，經臺灣桃園地方法院於93年6月11日以93 年度
    壢簡字第175號判決有期徒刑6月確定，於95年3月9日易科罰
    金執行完畢。詎仍不知悔改，於95年8月5日在桃園縣龍潭鄉
    不詳處所（起訴書略載為95年8月6日為警採尿時回溯96小時
    內某時），施用第二級毒品甲基安非他命1次，嗣於95年8月
    6日晚間21時30分許，在桃園縣龍潭鄉○○路348巷26號，為
    警查獲。
二、案經桃園縣政府警察局龍潭分局報告臺灣桃園地方法院檢察
    署檢察官呈請臺灣高等法院檢察署檢察長令轉臺灣臺北地方
    法院檢察署檢察官偵查起訴。
    理  由
一、上揭事實，業據被告甲○○於本院準備程序及審理中坦承不
    諱，且被告尿液經送鑑定結果，確呈安非他命類陽性反應，
    有台灣檢驗科技股份有限公司濫用藥物尿液檢驗報告在卷可
    證（見95年度毒偵字第2447號卷第12頁）。再被告因施用毒
    品案件，經裁定令入戒治處所施以強制戒治，於90年3月8日
    強制戒治期滿，由臺灣桃園地方法院檢察署檢察官於90年4
    月16日以90年度戒偵字第380號為不起訴之處分確定。有臺
    灣高等法院被告前案紀錄可佐。本案事證明確，被告犯行堪
    以認定。
二、核被所為，係犯毒品危害防制條例第10條第2 項之施用第二
    級毒品罪。被告持有第二級毒品罪之低度行為，為施用第二
    級毒品罪之高度行為所吸收，不另論罪。又被告前因施用毒
    毒品案件，經臺灣桃園地方法院於93年6月11日以93 年度壢
    簡字第175號判決有期徒刑6月確定，於95年3月9日易科罰金
    執行完畢，有判決書及臺灣高等法院被告前案紀刑案紀錄表
    各一份附卷可憑，被告受有期徒刑執行完畢後，於5 年內故
    意再犯本件有期徒刑之罪，為累犯，應依法加重其刑。爰審
    酌施用毒品係戕害自己身心健康之行為及被告雖有施用毒品
    前科，惟前次施用時間距本案已有2年時間，且本案僅施用1
    次，被告亦坦承犯罪等一切情狀，量處有期徒刑6月，並諭
    知易科罰金之折算標準。至扣案之安非他命1包、吸管1支、
    吸食器1組，被告否認為其所有，辯稱係屋主所有，且扣押
    物品目錄表亦記載係屋主彭勤妹所有，故不予宣告沒收，附
    此敘明。
據上論斷，依刑事訴訟法第299條第1項前段、第273條之1第1 項
，毒品危害防制條例第10條第2項，刑法第11條前段、第41條 第
1項前段、第47條，刑法施行法第1條之1，判決如主文。
本案經檢察官熊南彰到庭執行職務
中    華    民    國    95    年    11    月    17    日
                  刑事第十五庭  法  官  廖紋妤
如不服本判決，應於判決送達後10日內，向本院提出上訴狀。
以上正本證明與原本無異
                                書記官  林明龍
中    華    民    國    95    年    11    月    22    日
附錄本案犯罪法條
毒品危害防制條例第10條第2項
施用第二級毒品者，處 3 年以下有期徒刑。


司法院資訊處製作；財團法人民間司法改革基金會備份。
